臺灣屏東地方法院刑事判決　　　　　　　100年度訴字第858號
公　訴　人　臺灣屏東地方法院檢察署檢察官
被　　　告　蔡聰安
上列被告因違反毒品危害防制條例案件，經檢察官提起公訴（99
年度毒偵字第2955號），本院於準備程序進行中，因被告就被訴
事實為有罪之陳述，經告知簡式審判程序意旨，並聽取公訴人及
被告之意見後，本院合議庭裁定由受命法官獨任依簡式審判程序
審理，判決如下：
    主  文
蔡聰安施用第一級毒品，累犯，處有期徒刑捌月；扣案之第一級
毒品海洛因柒包（含包裝袋，驗前合計淨重貳點肆貳公克、驗餘
淨重貳點參參公克、空包裝重貳點伍貳公克）及摻有第一級毒品
海洛因之香菸貳支，均沒收銷燬之；扣案之葡萄糖壹罐，沒收。
又施用第二級毒品，累犯，處有期徒刑肆月；扣案之吸食器壹組
，沒收。應執行有期徒刑拾月；扣案之第一級毒品海洛因柒包（
含包裝袋，驗前合計淨重貳點肆貳公克、驗餘淨重貳點參參公克
、空包裝重貳點伍貳公克）及摻有第一級毒品海洛因之香菸貳支
，均沒收銷燬之；扣案之吸食器壹組、葡萄糖壹罐，均沒收。
    事  實
一、蔡聰安前因(一)違反毒品危害防制條例案件，經臺灣桃園地方
    法院以93年度訴字第1828號判處應執行有期徒刑1 年2 月確
    定；復因(二)竊盜案件，經臺灣桃園地方法院以94年度易字第
    702 號判處有期徒刑1 年6 月，再經臺灣高等法院以95年度
    上訴字第698 號撤銷原判決，改判處有期徒刑2 年確定；再
    因(三)違反槍砲彈藥刀械管制條例、妨害自由等案件，經臺灣
    桃園地方法院以94年度訴字第775 號判處應執行有期徒刑2
    年確定；又因(四)違反毒品危害防制條例案件，經臺灣桃園地
    方法院以94年度訴字第2065號判處應執行有期徒刑1 年4 月
    確定。嗣入監執行上開有期徒刑，上開案件再經臺灣桃園地
    方法院以96年度聲減字第4813號裁定減刑並定執行刑，就上
    揭(一)、(三)案件定應執行有期徒刑2 年5 月，就上揭(二)、(四)案
    件定應執行有期徒刑2 年7 月確定，而於98年9 月16日縮短
    刑期假釋出監並付保護管束，並於99年7 月14日因縮短刑期
    且假釋期滿未經撤銷而以執行完畢論。
二、蔡聰安前另因施用毒品案件，經本院裁定送觀察、勒戒後，
    因認無繼續施用毒品之傾向，而於88年6 月1 日觀察、勒戒
    執行完畢釋放出所，並經臺灣屏東地方法院檢察署檢察官於
    同年5 月27日以88年度偵字第3376號不起訴處分確定。其於
    上開觀察、勒戒執行完畢釋放後之5 年內，復因施用毒品案
    件，再經本院裁定送觀察、勒戒後，因認有繼續施用毒品之
    傾向，又經本院裁定令入戒治處所施以強制戒治，其此次所
    犯施用毒品案件，並經本院以89年度易字第1577號判處有期
    徒刑7 月，再經臺灣高等法院高雄分院以90年度上易字第41
    8 號撤銷原判決，惟仍判處有期徒刑7 月確定，並已執行完
    畢。嗣其又因施用毒品案件，再經本院分別判處罪刑及執行
    完畢在案（詳如上述）。詎其猶不知悔改，竟又基於施用第
    二級毒品甲基安非他命之犯意，於99年11月29日21時許（起
    訴書記載為某時），在其友人位於屏東縣麟洛鄉○○路295
    號租屋處內（起訴書記載為不詳處所），以將第二級毒品甲
    基安非他命置於玻璃球內燒烤，吸食煙霧之方式，施用甲基
    安非他命1 次；復另基於施用第一級毒品海洛因之犯意，於
    同年12月1 日10時許（起訴書記載為某時），在上揭租屋處
    內（起訴書記載為不詳處所），以將第一級毒品海洛因摻入
    香煙後，吸食含有海洛因成分煙氣之方式，施用第一級毒品
    海洛因1 次。嗣於同年12月1 日12時30分許，經警持本院核
    發之搜索票，前往前揭租屋處實施搜索，扣得其用餘之第一
    級毒品海洛因7 包（含包裝袋，驗前合計淨重2.42公克、驗
    餘淨重2.33公克、空包裝重2.52公克）、摻有第一級毒品海
    洛因成分之香菸2 支、供施用海洛因所用之葡萄糖1 罐、供
    施用甲基安非他命所用之吸食器1 組，及其他與本案無關之
    物品，復徵得其同意採尿送驗結果呈嗎啡、甲基安非他命陽
    性反應，而查獲上情。
二、案經行政院海岸巡防署海洋巡防總局第十四海巡隊報告臺灣
    屏東地方法院檢察署檢察官偵查起訴。
    理  由
一、本件被告蔡聰安所犯係死刑、無期徒刑、最輕本刑為3 年以
    上有期徒刑以外之罪，其於準備程序中就被訴事實為有罪之
    陳述，經本院告知簡式審判程序之旨，並聽取公訴人及被告
    意見後，合議庭裁定由受命法官獨任進行簡式審判程序，合
    先敘明。
二、訊據被告對於上揭時、地，分別施用第一級毒品海洛因及第
    二級毒品甲基安非他命之事實，坦承不諱；而被告為警查獲
    所採之尿液檢體，經送高雄市立凱旋醫院以酵素免疫法及氣
    相層析質譜法檢驗結果，呈現嗎啡、甲基安非他命陽性反應
    ，此有高雄市立凱旋醫院100 年1 月7 日濫用藥物尿液檢驗
    報告暨行政院海岸巡防署海洋巡防總局第十四海巡隊嫌疑人
    尿液送驗姓名對照表（尿液編號：A006號）各1 份附卷可稽
    ；且扣案之白色粉末7 包、香煙2 支，分別送法務部調查局
    、高雄醫學大學附設中和紀念醫院鑑驗之結果，確均含有第
    一級毒品海洛因成分無訛，有法務部調查局濫用藥物實驗室
    99年12月29日鑑定書及高雄醫學大學附設中和紀念醫院100
    年9月1日編號00000-000、379號檢驗報告各1 份在卷可佐。
    此外，復有被告所有供其施用甲基安非他命所用之吸食器1
    組及供施用海洛因所用之葡萄糖1 罐扣案足憑，是被告分別
    施用第一、二級毒品之犯行，應堪認定，應予依法論科。
三、核被告所為，係犯毒品危害防制條例第10條第1 項之施用第
    一級毒品罪、同條例第10條第2 項之施用第二級毒品罪。被
    告持有第一、二級毒品後進而施用，其持有之低度行為均應
    為施用之高度行為所吸收，故均不另論其持有毒品罪。被告
    所犯上開施用第一級毒品及施用第二級毒品之2 罪間，犯意
    各別，行為互殊，應予分論併罰。又被告前有如前揭犯罪事
    實欄所載論罪科刑及執行完畢之紀錄，此有臺灣高等法院被
    告前案紀錄表1 份在卷可佐，是被告於有期徒刑執行完畢後
    ，5 年內故意再犯本件有期徒刑以上之2 罪，均為累犯，均
    應依法加重其刑。本院審酌被告施用毒品，足以戕害其身心
    ，滋生其他犯罪，惡化治安，嚴重損及公益，且被告前曾因
    施用毒品，經觀察、勒戒及強制戒治執行完畢，復因多次施
    用毒品案件，經本院判處罪刑在案，竟再為本件施用毒品犯
    行，顯見其不思悔改，自制力亦顯不佳，惟另考量被告於本
    院審理時已能坦承犯行，而其施用毒品之行為於本質上係屬
    自我戕害行為，反社會性之程度應屬較低，兼衡其之犯罪動
    機、目的、智識程度等一切情狀，分別量處如主文所示之刑
    ，並定應執行刑如主文所示。扣案之白色粉末7 包，業經法
    務部調查局鑑驗係屬第一級毒品海洛因無訛，已如前述，而
    包裝袋與其上殘留之毒品，已難以分析剝離，應視同毒品整
    體，併依毒品危害防制條例第18條第1 項前段規定，不問屬
    於犯人與否，併宣告沒收銷燬之，至於送鑑耗損之海洛因粉
    末，既已滅失，自無庸再予宣告沒收銷燬之必要。又扣案之
    香菸2 支，既經驗出殘存第一級毒品海洛因成分，而客觀上
    顯無法將殘存之毒品自香菸析離，應視同毒品，而均屬違禁
    物，不問屬犯人與否，亦應依毒品危害防制條例第18條第1
    項前段規定，沒收銷燬之。另扣案之吸食器1 組與葡萄糖1
    罐，均為被告所有，且分別係供被告施用第二級毒品甲基安
    非他命與施用第一級毒品海洛因所用之物，已據被告自承在
    卷，爰均依刑法第38條第1 項第2 款規定，併予宣告沒收。
據上論斷，應依刑事訴訟法第273 條之1 第1 項、第299 條第1
項前段，毒品危害防制條例第10條第1 項、第2 項、第18條第1
項前段，刑法第11條、第47條第1 項、第38條第1 項第2 款、第
51條第5 款，判決如主文。
本案經檢察官王光傑到庭執行職務。
中    華    民    國    100   年    11    月    28    日
                  刑事第三庭  法  官  楊宗翰
以上正本證明與原本無異。
如不服本判決，應於收受送達後10日內向本院提出上訴書狀。
中    華    民    國    100   年    11    月    28    日
                              書記官  溫訓暖
附錄本判決論罪科刑法條全文：
毒品危害防制條例第10條
施用第一級毒品者，處6月以上5年以下有期徒刑。
施用第二級毒品者，處3年以下有期徒刑。